【裁判字號】    97,訴,1026
【裁判日期】    970530
【裁判案由】    違反毒品危害防制條例
【裁判全文】
臺灣彰化地方法院刑事判決              97年度訴字第1026號
公  訴  人  臺灣彰化地方法院檢察署檢察官
被      告  甲○○
                    （另案於臺灣彰化監獄彰化分監執行中）
上列被告因違反毒品危害防制條例案件，經檢察官提起公訴（97
年度毒偵字第494 、1304號），於本院準備程序中，被告就被訴
事實為有罪之陳述，經裁定改行簡式審判程序，本院判決如下：
    主  文
甲○○施用第一級毒品，累犯，處有期徒刑壹年貳月。扣案之甲
基安非他命壹包（毛重零點貳公克）沒收銷燬之。
    犯罪事實
一、甲○○前因違反肅清煙毒條例、偽造文書及麻醉藥品管理條
    例等案件，經本院以83年度訴字第1664號判決分別判處有期
    徒刑3 年4 月、4 月、4 月確定；且因犯竊盜罪，經本院以
    84年度訴字第153 號判決判處有期徒刑1 年4 月確定，上開
    案件並經定應執行刑為有期徒刑4 年8 月確定，入監執行後
    獲假釋。惟因再違反槍砲彈藥刀械管制條例案件，經本院以
    88年度訴字第840 號判決判處有期徒刑5 月確定；且因犯施
    用第一、二級毒品及竊盜案件，經本院以88年度訴字第648
    號判決分別判處有期徒刑8 月、4 月、8 月確定；及因犯竊
    盜案件，經本院以89年度易字第1281號判決判處有期徒刑10
    月確定，上開案件復經定應執行刑為有期徒刑2 年7 月確定
    ，並與前揭假釋遭撤銷後之殘刑有期徒刑3 年9 月，接續執
    行後，甫於民國94年11月16日縮短刑期假釋出監，而於95年
    2 月9 日因假釋期滿未經撤銷，視為執行完畢。另其前於95
    年間，因施用第一、二級毒品案件，經本院裁定送觀察、勒
    戒後，認有繼續施用毒品之傾向，復經本院裁定續行執行強
    制戒治，於96年4 月17日因無繼續強制戒治之必要而釋放，
    並經臺灣彰化地方法院檢察署檢察官於96年5 月2 日以96年
    度戒毒偵字第105 、106 號為不起訴處分確定。詎仍未戒除
    毒癮，復基於施用第一級毒品海洛因及第二級毒品甲基安非
    他命之犯意，於97年1 月25日晚間8 時許，在其位於彰化縣
    線西鄉○○村○○路3 之1 號住處，以將第一級毒品海洛因
    及第二級毒品甲基安非他命置於玻璃球內，再以火燒烤吸食
    所產生煙霧之方式，同時施用第一級毒品海洛因、第二級毒
    品甲基安非他命1 次。嗣於97年1 月26日17時55分許，為警
    在前開住處查獲，並扣得第二級毒品甲基安非他命1 包（毛
    重0.2 公克），始循線查悉上情。
二、案經彰化縣警察局和美分局報請臺灣彰化地方法院檢察署檢
    察官及經同署檢察官自動檢舉偵查起訴。
    理  由
一、按除被告所犯為死刑、無期徒刑、最輕本刑為3 年以上有期
    徒刑之罪或高等法院管轄第1 審案件者外，於前條第1 項程
    序進行中，被告先就被訴事實為有罪之陳述時，審判長得告
    知被告簡式審判程序之旨，並聽取當事人、代理人、辯護人
    及輔佐人之意見後，裁定進行簡式審判程序；除簡式審判程
    序及簡易程序案件外，第1 審應行合議審判，刑事訴訟法第
    273 條之1 第1 項、第284 條之1 分別定有明文。本件被告
    甲○○所涉係死刑、無期徒刑、最輕本刑為3 年以上有期徒
    刑之罪或高等法院管轄第1 審案件以外之罪，並於本院行準
    備程序時就被訴事實為有罪之陳述，本院合議庭依前揭規定
    ，經評議結果，裁定改由受命法官獨任行簡式審判程序。
二、上開犯罪事實，業據被告甲○○於本院審理時坦承不諱，又
    被告經警採集其尿液送驗結果，確呈嗎啡及甲基安非他命陽
    性反應，此有彰化縣警察局和美分局真實姓名對照表及詮昕
    科技股份有限公司於97年2 月15日出具之濫用藥物尿液檢驗
    報告各1 紙附卷可稽，足徵被告之自白確與事實相符，堪以
    採信。再扣案之白色結晶物1 包，經鑑驗結果，確係甲基安
    非他命無訛（毛重0.2 公克），亦有彰化縣警察局和美分局
    查獲涉嫌毒品危害防制條例毒品初步檢驗報告單1 紙在卷可
    參，此外復有該第二級毒品甲基安非他命1 包扣案可資佐證
    ，足徵被告之自白與事實相符。再被告前因施用第一、二級
    毒品案件，經本院裁定送觀察、勒戒後，認有繼續施用毒品
    之傾向，復經本院裁定續行執行強制戒治，於96年4 月17日
    因無繼續強制戒治之必要而釋放，並經臺灣彰化地方法院檢
    察署檢察官於96年5 月2 日以96年度戒毒偵字第105 、106
    號為不起訴處分確定乙節，亦有臺灣彰化地方法院檢察署刑
    案資料查註紀錄表及臺灣高等法院被告全國前案紀錄表各1
    份在卷可參。本件事證明確，被告上開犯行洵堪認定，應依
    法論科。
三、核被告甲○○所為，係犯毒品危害防制條例第10條第1 項、
    第2 項之施用第一級、第二級毒品罪。其持有毒品之行為，
    意在供己施用，故持有之低度行為，應為施用之高度行為所
    吸收，均不另論罪。被告係將第一級毒品海洛因及第二級毒
    品甲基安非他命混合一起置於玻璃球吸食器內，然後以火燒
    烤其底部使生白煙吸入體內之方法，同時施用第一級毒品海
    洛因及第二級毒品甲基安非他命1 次，係一行為同時觸犯施
    用第一級毒品及施用第二級毒品2 罪名，為想像競合犯，應
    依刑法第55條之規定，從一重之施用第一級毒品罪論處。末
    查被告前因違反肅清煙毒條例、偽造文書及麻醉藥品管理條
    例等案件，經本院以83年度訴字第1664號判決分別判處有期
    徒刑3 年4 月、4 月、4 月確定；且因犯竊盜罪，經本院以
    84年度訴字第153 號判決判處有期徒刑1 年4 月確定，上開
    案件並經定應執行刑為有期徒刑4 年8 月確定，入監執行後
    獲假釋。惟因再違反槍砲彈藥刀械管制條例案件，經本院以
    88年度訴字第840 號判決判處有期徒刑5 月確定；且因犯施
    用第一、二級毒品及竊盜案件，經本院以88年度訴字第648
    號判決分別判處有期徒刑8 月、4 月、8 月確定；及因犯竊
    盜案件，經本院以89年度易字第1281號判決判處有期徒刑10
    月確定，上開案件復經定應執行刑為有期徒刑2 年7 月確定
    ，並與前揭假釋遭撤銷後之殘刑有期徒刑3 年9 月，接續執
    行後，甫於94年11月16日縮短刑期假釋出監，而於95年2 月
    9 日因假釋期滿未經撤銷，視為執行完畢等情，有臺灣高等
    法院被告前案紀錄表、臺灣彰化地方法院檢察署刑案資料查
    註紀錄表各1 份在卷可憑，其於有期徒刑執行完畢後，5 年
    內故意再犯本件有期徒刑以上之罪，為累犯，應依刑法第47
    條第1 項之規定加重其刑。爰審酌被告有多次施用毒品之前
    科，及其施用毒品之動機、目的、方法、不知珍惜身體、施
    用毒品所生危害，觀察勒戒及強制戒治之次數，暨犯後坦承
    犯行之態度等一切情狀，量處如主文所示之刑。另扣案之甲
    基安非他命1 包（毛重0.2 公克），係屬第二級毒品，應依
    毒品危害防制條例第18條第1 項前段規定沒收銷燬之。
據上論斷，應依刑事訴訟法第273 條之1 第1 項、第299 條第1
項前段，毒品危害防制條例第10條第1 項、第2 項、第18條第1
項前段，刑法第11條、第55條、第47條第1 項，判決如主文。
本案經檢察官黃淑媛到庭執行職務。
中    華    民    國    97    年    5     月    30    日
                  刑事第一庭          法  官  郭麗萍
以上正本證明與原本無異。
如不服本判決，應於判決送達後10日內，向本院提出上訴書狀，
上訴書狀應「敘述具體上訴理由」，並按他造當事人之人數附繕
本。「切勿逕送上級法院」。
中    華    民    國    97    年    6     月     2     日
                                      書記官   張子涵
附錄本案論罪科刑法條全文：
毒品危害防制條例第10條
施用第一級毒品者，處 6 月以上 5 年以下有期徒刑。
施用第二級毒品者，處 3 年以下有期徒刑。
毒品危害防制條例第18條
查獲之第一、二級毒品及專供製造或施用第一、二級毒品之器具
，不問屬於犯人與否，均沒收銷燬之；查獲之第三、四級毒品及
製造或施用毒品之器具，無正當理由而擅自持有者，均沒入銷燬
之。但合於醫藥、研究或訓練之用者，得不予銷燬。
前項合於醫藥、研究或訓練用毒品或器具之管理辦法，由法務部
會同行政院衛生署定之。


司法院資訊處製作；財團法人民間司法改革基金會備份。
